Inventaris van het archief van het Korps Pontonniers en Torpedisten, (1782) 1850-1940 (1943)
Nationaal Archief, Den Haag
Pontonniers en Torpedisten
1830-1940
D23337
59.00 meter; 440 inventarisnummers.
Normale geschreven, getypte en gedrukte documenten, geen bijzondere handschriften.
Nationaal Archief, Den Haag
Korps Pontonniers en Torpedisten
Het archief bevat stukken afkomstig van het Korps (of van de Cdt. van het Korps) Pontonniers en Torpedisten (1830-1940) en bevat materiaallijsten, officierslijsten, rapporten, correspondentie, arbeidsovereenkomsten en stukken betreffende o.a. de voordracht van medailles en bevorderingen, vrijstelling dienstplichtigen, militaire oefeningen en de demobilisatie van 1940. Daarnaast registers op stukken met uiteenlopende onderwerpen als versperringsregisters, overzichten waargenomen waterhoogten, diensplichtigen, grondmijnen en kleding en uitrusting.
Archiefvorming
Geschiedenis van het archiefbeheer
De verwerving van het archief
Het archief is krachtens bepalingen van de Archiefwet overgebracht.
05.01; 2.13
Aanwijzingen voor de gebruiker
Openbaarheidsbeperkingen
Volledig openbaar.
Materiële beperkingen
Aanvraaginstructie
Openbare archiefstukken kunnen online worden aangevraagd en gereserveerd. U kunt dit ook via de terminals in de studiezaal van het Nationaal Archief doen. Om te kunnen reserveren dient u de volgende stappen te volgen:
U maakt een profiel aan op www.gahetna.nl, en logt vervolgens in
Via de archiefinventaris (alleen de beschrijvingen met rode nummers) selecteert u het gewenste archiefstuk door op de knop 'Reserveren' te klikken
In het volgende scherm geeft u aan op welke dag u het archiefstuk wilt inzien
Indien u zich bevindt in de studiezaal en een tafelnummer heeft ontvangen kunt u dit nummer vermelden. Als u geen tafelnummer heeft kunt u tafelnummer 777 laten staan
Vervolgens bevestigt u uw reservering door deze te versturen.
Verwant materiaal
Beschikbaarheid van kopieën
Beschrijving van de series en archiefbestanddelen
- Korps pontonniers en torpedisten: algemeen
  - Cdt.Schipbrug afd.; 2e Ponton afd.1e cie. begroting; facturen; Rapporten Minister; brandschade., 1941; 1
  - Cdt.veerdienst; circulaires., 1939-1940; 2
  - Insp.der Genie; rapporten Minister; facturen., 1940; 3
  - Korps P.&.T. hoofdinstructeur. mobilisatie voorbereiding; gereedmaken pakketten P & Q; lokalen., 1939; 4
  - Korps P.&.T.; Depot P.&.T. begroting., 1940; 5
  - Cdt.Schipbrugtrein, 4e en 5e afdeling. correspondentie., 1940; 6
  - Cdt.Schipbrugtrein, 5e afdeling. P.V.'s; Pro Justitia., 1940; 7
  - Inspectie der Genie., 1939-1940; 8
  - Cdt. 2e Cie. Torpedisten; personele en materiële stukken., 1939-1940; 9
  - Korps P.&.T. financiële verantwoording., 1934-1939; 10
  - 2.III Ponton afdeling; rapporten van onderzoek., 1939-1940; 11
  - Insp. der Genie; Korps P.&.T. bestek + voorw.verbetering Ruigenhoeksedijk; materieel verstrekking., 12
  - ontbreekt., 13
  - Kantonnements cdt. Amerongen; Varende Pontontrein 2 Personele stukken., 1940; 14
  - Groep Spui Vesting Holland circulaires., 1940; 15
  - Cdt.Korps P.&.T.; materieel officier; facturen; (2 pakken dichtgebonden)., 1940; 16
  - Regelingsbureau Pontonniers facturen; schade vergoedingen vaartuigen., 1940, 1940-1943; 17
  - Cdt.Korps P.&.T.; Officier materieel; begroting; facturen; afwikkeling contracten en verklaringen van aankoop., 1941; 18
  - ontbreekt., 19
  - Veerdienst verantwoording ontvangsten/uitgaven per maand; bestekken en voorwaarden Minister van Waterstaat., 1940; 20
  - 6e Schipbrugafdeling personele en materiële stukken., 1940; 21
  - Cdt. 2 IV Ponton afdeling; correspondentie., 1940; 22
  - Varende Ponton 2e afdeling; personele, medische stukken., 1939; 23
  - Cdt. Depot P.&.T. personele en materiële stukken; zinkschepen versperring., 1939; 24
  - Cdt. 1e Veerdienstgroep personele stukken., 1939; 25
  - Korps P.&.T. circulaires., 1940; 26
  - Directie Etappen en Verkeersdienst. VERWIJDERD., 27-31
    - Bestanddeel 1, 27
    - Bestanddeel 2, 28
    - Bestanddeel 3, 29
    - Bestanddeel 4, 30
    - Bestanddeel 5, 31
  - Cdt. 2e Schipbrugafdeling; Majoor Administrateur 2e S.B.A. personele stukken (gymnastiek)., 1940; 32
  - Cdt. 2e Schipbrugafdeling; Majoor Administrateur 2e S.B.A. personele stukken (gymnastiek)., 1940; 33
  - Administrateur Schipbrugtrein + 1e-6e afdeling correspondentie + facturen., 1939-1940; 34
  - Administrateur Schipbrugtrein + 1e-6e afdeling; facturen., 1939-1940; 35
  - Administrateur Schipbrugtrein + 1e-6e afdeling; facturen., 1940; 36
  - Administrateur Schipbrugtrein + 2e en 3e afdeling; facturen., 1940; 37
  - 1e en 2e Veerdienstgroep; personele stukken., 1939-1940; 38
  - Cdt. 2e Cie.4e Pontonafdeling; inschrijvingen en afkeuringen., 1940; 39
  - Dir. Et.& Verk. Dienst VERWIJDERD., 40
  - 6e Schipbrugafdeling--Geneeskundige dienst; correspondentie in alphabetische volgorde., 1940; 41
  - 6e Schipbrugafdeling--personele stukken op alphabet., 1939-1940; 42
  - Dir. Et.& Verk.Dienst VERWIJDERD., 43
  - Korps P'&.T. circulaires., 1940; 44
  - 6e Schipbrugafdeling administratie met alphabetische volgorde., 1939; 45
  - Cdt.Ponton afdeling, 2e Cie.; Militair Hospitaal Utrecht; Cdt. 3e Veerdienstgroep; administratie., 1939-1940; 46
  - Korps P.&.T. verkenningen., 1933; 47
  - Korps P.&.T. Materieel; voorschrift springmiddelen; calques en tekeningen., 1926 + 1929-1931; 48
  - 6e Schipbrugafdeling; administratie met alphabetische volgorde., 1940; 49
  - Korps F.&.T. blauwdrukken., 1940; 50
  - DEV = VERWIJDERD. ontwerp schipbrug met tekeningen., 51
  - Korps P.&.T. verkenningen., 1940; 52
  - Korps P.&.T. blauwdrukken., (zonder jaar); 53
  - Cdt.Varende Pontontrein correspondentie., 54
  - Cdt. 6e Schipbrug afdeling; administratie 4e kwartaal., 1939; 55
  - Cdt. 6e Schipbrug afdeling; administratie 1e kwartaal., 1940; 56
  - Cdt. 6e Schipbrug afdeling; administratie 4e kwartaal., 1939; 57
  - Cdt.Korps P.&.T. administratie januari - september 1939., 58
  - Cdt.Korps P.&.T. instructies; Plattegrond Zutphen; bruggendepot; maatregelen bij mobilisatie., 1912-1918; 59
  - Cdt.Korps P.&.T. personele stukken, mobilisatie zakboekjes., 1925; 60
  - Cdt. Cie Torpedisten verslag vervoer troepen en materieel., 1925-1926; 61
  - Cdt. det. 12e cie. torpedisten + 2e cie; Motorb. groep Woudrichem; depot afd.mot.d.1e cie; oefening vakverbond., 1918; 62
  - korps torpedisten; inspecteur der vesting artillerie; rapporten minister., 1914-1922; 63
  - Cdt.Korps P.&.T.; Vesting artillerie Gorcum rapporten Minister; administratie., 1920-1924; 64
  - Cdt. detachem. 2e cie. torpedisten. materieel nota's., 65
  - Cdt.Korps P.&.T. instructies cdt. versperrings det. 1932; te vorderen vaartuigen; centraal inundatiebureel = veerdienst o.d. Linge 1931; mob.bestemming; inlichtingen omtrent vaartuigen., 1933; 66
  - Cdt. Detachem. 2e Cie. torpedisten;overzicht bevelvoering; bewaking munitie magazijnen;Geheim voorbereiding 1920-1919.;instructie versperringscdt Pannerden., 1920-1924; 67
  - Korps P.&.T. versperrings instructies detachem. Lek, Everdingen; Wijk b.Duursteede; Biesbosch, Scheveningen;Waal; Nwe.Merwede., 1923; 68
  - Cdt.Korps P.&.T. correspondentie., 1926; 69
  - Korps P.&.T.; 1e Genie Cdt. E.A. Arnhem versl. detachem. dpl. matrozen Korps P.&.T.; kaart Nwe, Merwede; instr., 1927; 70
  - Cdt.Korps P.&.T. bewapening personeel; instructies; verkenningen., 1930; 71
  - Cdt.Korps P.&.T. correspondentie., 1926-1930; 72
  - Cdt.Korps P.&.T. correspondentie., 1928-1930; 73
  - Bureau GS III; Korps P.&.T. gesignaleerde dienstplichtingen pamfletten en circulaires., 1936; 74
  - Korps P.&.T. verkenningen., 1931 + 1933; 75
  - Cdt.Korps P.&.T.(Lt Kol.A.de Kat) uitstel 1e oefening; krijgsraadvonnis;voordracht medailles; huldiging generaal Snijders 1932;Herhalingsoefeningen 1933; kostwinnersvergoedingen; opleiding gasdienst; nominatieve staat., 76
  - Cdt.Korps P.&.T.; Hoofdinstructeur; materieel nota's; buitengewone oproep., 1932-1934; 77
  - Korps P.&.T. verkenningen., 1933; 78
  - Korps P.&.T.; Hoofd instructeur herhalingsoefeningen; beoordelingslijst; nota's., 1933; 79
  - Cdt. School cie. Pontonniers mobilisatie voorbereiding + 'instructies; opgave vervoer verlofgangers dienstplichtigen., 1930-1933; 80
  - Korps P.&.T. mobilisatie voorbereiding + 'instructies;matrozen; herhalingsoef., 1933; 81
  - Regt. Genietroepen, bat. pioniers (1e Bat., 4e Cie.) brandvoorschrift., 1919; 82
  - Korps P.&.T.; Hoofd instructeur. overzicht legervoertuigen; draagvermogen pont + schipbrug; voordracht tucht officieren lichte brigade., 1933; 83
  - Korps P.&.T. mobilisatie instructie schoolcie.pontonniers; nominatieve opgave personeel., 1933-1934; 84
  - Korps P.&.T.; Cdt.Cie. Torpedisten. verantwoordingen; mobilisatie instructie Cdt. 1 RI; instructie Cdt.Versperrings Detachement; Rapporten Minister;materieelnota's., 1933; 85
  - Cdt.Korps P.&.T. strategische overvallingen; verboden gebieden., 1935-1937; 86
  - Schoolcie. Pontonniers; Inspectie der Genie; geheim., 1933-1939; 87
  - Korps P.&.T. verkenningen., 1929-1940; 88
  - Korps P.&.T. zandaakjes vervangen door dekschuiten; mobilisatievoorbereiding., 1934; 89
  - Cdt.Korps P.&.T. correspondentie., 1934; 90
  - Cdt.Korps P.&.T. correspondentie betr. materieel en personeel., 1934; 91
  - Cdt.Korps P.&.T. toespraken tot dienstplichtigen., 1934; 92
  - Cdt.Korps P.&.T. mobilisatie voorbereiding; voordracht medailles., 1934; 93
  - Cdt.Korps P.&.T.; Cdt.Depot Cie.Torpedisten; mobilisatie instructies + voorbereidingen., 1934; 94
  - Cdt.Korps P.&.T. materieel nota's-., 1934; 95
  - Cdt.Korps P.&.T. materieel nota's., 1935; 96
  - Cdt.Korps P.&.T. mobilisatie materieel., 1935; 97
  - Cdt.Korps P.&.T. materiele stukken., 1935; 98
  - Cdt.Korps P.&.T. mobilisatie voorbereiding + materieel., 1935; 99
  - Cdt.Korps P.&.T. mobilisatie bureau; proef met grondmijnen; staten nodig materieel; Schipbrugtrein materieel; Oefeningen 1935; inlichtingen vaartuigen; vaartuigen register., 100
  - Cdt.Korps P&T. calques verkenningen Gelderse IJssel., 1935; 101; 1 pak
  - Cdt.Korps P.&.T. mobilisatiebureau + bescheiden., 1937; 102
  - Cdt.Korps P.&.T. mobilisatie bescheiden., 1937; 103
  - Cdt.Korps P.&.T. correspondentie; opgaven wijzigingen personeel., 1937; 104
  - Cdt.Korps P.&.T. verkenningen 1936 (2e portef.E.P.O.)., 1937; 105
  - Cdt.Korps P.&.T. verkenningen 1936 (1e portef. E.P.O.)., 1937; 106
  - Dir.Etappen en Verkeersd. VERWIJDERD., 107
  - Cdt.Korps P.&.T. personele en materiële stukken., 1937; 108
  - Cdt.Korps P.&.T. medevoeren van administratieve benodigdh.oorlogsonderdelen., 1936; 109
  - Cdt.Korps P.&.T. bemanning vaartuigen; wijziging personeels opgaven., 1936; 110
  - Hoofdinstructeur Korps P.T. proef met ATOS boten; instruct.aan opperschippers., 1936; 111
  - Cdt.Korps P.&.T. correspondentie; technische instructies., 1936; 112
  - Cdt.Korps P.&.T. verkenningen., 1937; 113
  - Korps P.&.T.; 4e afdeling politie troepen; materieel uitrusting-oorlogsonderdelen; opgave zandaken; foto grondmijnen; correspondentie administrateur., 1931; 114
  - Cdt.Korps P.&.T. opgave wijzigingen personeel; verslag beproeving vervoer 2 delige ponton op 1 ponton., 1937; 115
  - Cdt.Korps P.&.T. plattegrond bergloods Dintelsas; B.O.U.V. mobilisatiestaten., 1937; 116
  - Korps P.&.T.; Schoolcie.K.P.T.;Hoofdinstructeur. foto's vervoer 15 man., 117
  - Mob.bureau Korps P.&.T.; tekeningen Oude Maas + Merwede; verzamelstaten Schipbr. afdeling., 118
  - Cdt.Vrijwillige Landstormkorps Vaartuigendienst; bewakingsdiensten te water; samenstelling Cie.Korps P.&.T.; blauwdrukken tekeningen. instructie detachement Willemstad., 119
  - Cdt.Korps P.&.T. verkenningen., 1917-1937; 120
  - Korps P.&.T.; Schoolcie Torpedisten plan afdamming Brielse Maas en Botlek (kaart); materieelopgave., 121
  - Cdt.Korps P.&.T. staat van stoom & motorbootdiensten te 's-Gravendeel e.a., 122
  - Cdt.Korps P.&.T.; Schoolcie.Torpedisten. plan van afdamming., 123
    zie 121
  - Cdt.Korps P.&.T. materieel., 124
  - Cdt.Korps P.&.T. mobilisatie bestemmingen en voorbereidingen; Materieel., 1938; 125
  - Algemene instructie Hoofd Sectie Bruggen en Veren der Et.Directie. afschriften., zonder jaar; 126
  - Instructie officier algemene dienst toegevoegd a.d.Inspecteur Genie voor opsporen van materieel en gereedschappen i.d.provincies, behalve Drente en de Zaanstreek, Amsterdam en Rotterdam. afschriften., zonder jaar; 127
  - Cdt. Staf Veerdienst Dordrecht; Cdt.5e Schipbrugafdeling; Cdt.Korps P.&.T. correspondentie., 1939; 128
  - Cdt.Korps P.&.T. correspondentie., 1938-1939; 129
  - Cdt.Korps P.&.T. correspondentie personele vraagstukken; herhalingsoefeningen; mobilisatie bureau., 1939; 130
  - Officier Materieel Korps P.&.T.; Speciale Diensten 1938; geheime correspondentie., 1939; 131
  - Cdt.Korps P.&.T. regeling uitgifte goederen; mobilisatie voorbereiding; bereidverklaringen; overzichten indeling der officieren., 1939; 132
  - Cdt.Korps P.&.T. mobilisatie instructie div.commandanten; Instructie Tiel;Verkenningen., 1939; 133
  - Cdt.Korps P.&.T. correspondentie., 1938; 134
  - Directie Etappen en Verkeersdienst. VERWIJDERD., 135
  - Archief Garnizoens Cdt.Dordrecht (3e militaire afdeling); Permanente Militaire Spoorweg Commissie., 1893-1902; 136
  - Cdt.Schipbrugtrein---1e - 6e Schipbrugafdeling; Cdt.Korps P.&.T. mobilisatiestukken; mater.+ persoonl. stn., 1940; 137
  - Registratiebureau v.h. Depot P.&.T. ongeschiktheids verklaringen; mobilisatiestukken., 1938-1939; 138
  - Registratiebureau Cdt.Korps P.&.T. correspondentie., 1940; 139
  - Cdt.Korps P.&.T.; algemene mobilisatie 1939, 1 sept.; kostwinnersvergoedingen; herhalings oefeningen., 1940; 140
  - Cdt.Lorps P.&'T. opgave dienstplichtigen., 1939; 141
  - Cdt.Korps P.&.T. depot. Regeliningsvureau voordrachten voor bevordering., 1939; 142
  - Cdt.Korps P.&.T. kostwinnersvergoeding bij 1e oefening., 1939; 143
  - Cdt.Korps P.&.T. materieel., 1939; 144
  - depot Cdt.Korps P.&.T. personele stukken., 1939-1940; 145
  - Cdt. 1e depot cie. personele stukken., 1939; 146
  - Cdt. 1e depot cie.pontonniers; Cdt.Korps P.&.T. personele stukken., 1940; 147
  - Depot cdt.Korps P.&.T. vrijstelling dienstplichtigen; kostwinnersvergoeding; correspondentie., 1940; 148
  - Cdt. 1e Depot cie.Pontonniers; Regelingsbureau; personele stukken., 1939; 149
  - Depot cie.Korps P.&.T. voordrachten bevordeering., 1940; 150
  - Cdt.depot P.&.T. Correspondentie 1940 2e cie., 151
  - Cdt.depot P.&.T. materiële stukken. 1940 3e cie, 152
  - Bataljon Pontonniers & Torpedisten, 3e Cie.Pontonniers opbouwdienst., 1940; 153
  - Cdt.Depot P.&.T. materiele + personele stukken., 1940; 154
  - Cdt.Korps P.&.T. vragenlijsten; capitulanten reglement 1935; kostwinnersvergoeding en vrijstelling dienstplichtigen., 155
  - cdt.Korps P.&.T. materieel; ingeleverde intendance goederen; uitstel 1e oefening., 1939; 156
  - Cdt.Korps P.&.T. kostwinnersvergoeding en herhalingsoefeningen;voordrachten medailles; pro Justitia., 1939; 157
  - Depot P.&.T. 3e cie.; vrijstelling dienstplichtigen., 1939; 158
  - Cdt.Korps P.&.T.; Mobilisatiebureau. uitstel herhalingsoefeningen; kostwinnersvergoedingen; voordrachten bevorderingen., 1939; 159
  - Cdt.Korps P.&.T. vrijstelling dienstplichtigen en herhalingsoefeningen., 1939; 160
  - Cdt Korps P.&.T.; moblisatiebureau kostwinnersvergoeding en herhalingsoefeningen dienstplichtigen., 1940; 161
  - Cdt Korps P.&.T.; Mobilisatiebureau. kostwinnersvergoeding bij herhalingsoefeningen., 1939; 162
  - Cdt Korps P.&.T. kostwinnersvergoeding bij herhalingsoefeningen; voordrachten medailles., 1939; 163
  - Cdt Depot P.&.T. correspondentie., 1939; 164
  - Cdt Korps P.&.T. mobilisatiebureau. verslag opkomst dienstplichtigen; kostwinnersvergoeding bij herhalingsoefeningen., 1939; 165
  - Korps P.&.T. kostwinnersvergoeding bij herhalingsoefeningen; rapport minister., 1939; 166
  - Cdt.Korps P.&.T. uitstel van 1e oefening en herhalingsoefeningen., 1939; 167
  - Cdt Korps P.&.T. herhalingsoefeningen., 1939; 168
  - Cdt.Korps P.&.T.; herhalingsoefeningen en kostwinnersvergoeding; uitstel 1e oefening., 1939; 169
  - Cdt.Korps P.&.T. uitstel 1e oefening; herhalingsoefeningen., 1939; 170
  - Depot Cdt Korps P.&.T. opgaven personeel 2e depot cie.;mobilisatie instructie Cdt.Depot KPT., 1938-1940; 171
  - Schipbrugtrein 1940; Cdt.Korps P&.T.; Cdt.2e cie.torpedisten mobilisatie vrijstelling; opkomst buitengewoon dienstplichtigen; verkenning Zeeuwse stromen., 1939-1940; 172
  - REGISTERS., 173
    Verzamelstaat: kleding en uitrusting 1930; wapenkamer,lopen register; Register verandering postrekening 1930; Orderboek 1936-1939, afgeschreven korpsorders; kasboek militaire administratie 1931-1932
  - REGISTERS., 174
    Klapper, stamboek; grondmijnen register; 1930-1952; register van ingekomen en uitgegane stukken 1933-1937; regelementen 1933; oefeningsregister 1933 (duplo); oefeningstableaux; reglemnet correspondentie; oefeningen 1932; brievenboek 1927-1928; mobilsatie bescheiden en diverse andere zaken 1932
  - REGISTERS., 175
    ingekomen stukken Korps P.&.T. 1923-1924; 1922-1923 (2 delen); 1923-1924
  - REGISTERS., 176
    1926-1929; Brievenboek 1926-1927; 1927-1931; veranderde poststukken; 1922-1926; 1924-1926; brievenboek 1924-1926; 1935. Asses Korps P.&.T
  - REGISTERS (KPT)., 177
    ingekomen en uitgegane brieven 1928-1930; 1926-1928; (2x)
  - REGISTERS., 178
    ingekomen en uitgegane brieven 1935-1936; algemene' ingekomen en uitgegane brieven 1934-1935; alfabetische klapper, rekeningen met diversen; aantekenboek postcheque en girodienst 1935. Alles Korps P.&.T
  - REGISTERS (KPT)., 179
    Korps Nota boek 1936-1939; ingekomen en uitgegane stukken 1936; administratieboek, 1936
  - REGISTERS (KPT)., 180
    ingekomen en uitgegane stukken 1937-1938 en 1938-1939 (2 delen)
  - REGISTERS (KPT)., 181
    ingekomen en uitgegane stukken 1917-1925; notaboek KPT 1917-1921 + 1916-1918; 1916-1917; 1915-1916
  - REGISTERS (KPT)., 182
    ingekomen & uitgegane stukken 1924-1925; 1922-1925 (materieel) brievenboek administrateur 1923-1931; ontvangen lastgevingen tot ontvangen verzekerd materieel 1926-1931; Voordrachten tot detacheren bij het algemeen depot voor discipline 1922-1924 + 1928
  - REGISTERS (KPT)., 183
    ingekomen en uitgegane stukken 1921-1922; orderboek 1922-1926; 1920-1921 agenda XL 1920-1922
  - REGISTERS (KPT)., 184
    administratieboek 1933; ingekomen en uitgegane stukken 1932-1935; 1932; notaboek 1931-1932; administratieboek 1932, ontvangen en ingeleverde kleding; lopenregister 1928; wapenkamer registr. materieel 1930-1938; administratieboek 1931; ingekomen en uitgeganestukken 1934-1938; persoonlijk/geheim 1920-1922; brievenboek 1919-1920; Brievenboek (geheim) 1922-1923; geheim archief 1927, 1928 I en II, 1928-1930, 1931
  - REGISTERS (KPT)., 185
    ingekomen en uitgegane stukken 1930-1934; officier van wapening; brievenboek 1933-1936; administratieboek 1935; kasboek administrateur 1935-1936; materieele staf 1935-1939; journaal mijnen leggen 1935-1939; ingekomen en uitgegane stukken 1935-1936
  - REGISTERS (KPT)., 186
    alphabetisch controlelijsten 1925-1938; 1933 oefendagen en diversen. Stamboekmutaties 1913-1918; index wapenkamer 1934-1936; administratieboek 1934 aanschaffingen en herstel artillerie materieel 1931-1934; algemeen brieven boek schoolcie. pontonniers 1928-1931; ontvangen lastgevingen ontvangen en verzonden materieel 1931-1935; ingekomen en uitgegane stukken 1931
  - REGISTERS (KPT)., 187
    ingekomen en uitgegggane stukken 1936-1938; stamboek mutaties 1936-mei 1939; algemeen register ingekomen en uitgegane stukken 1935-1936; algemeen register ingekomen en uitgegane stukken 1935 (schrift), 1927; wapenkamer cie. torpedisten, in- en uitg. st. 1927; geheim versperringsarchief 1922 en 1924; 2e cie. Korps Torpedisten in- en uitgaande stukken 1922
  - REGISTERS (KPT)., 188
    bevolen kortingen 1936; aanschaf en herstel materieel 1934-1938; ingekomen en uitgegane stukken 1936-1937; algemeen register 1936-1937
  - Commissie Woltman tekeningen, blauwdrukken, correspondentie., 189
  - REGISTERS (KPT)., 190
    algemeen register ingekomen en uitgegane stukkrn 1937; algemeen brievenboek 1936-1937 schoolcie.pontonniers;brievenboek schoolcie.pontonniers 1937-1938; Controle subsistenten K.P.1e cie.1916-1919.;Orderboek 1937-1939 KPT; ingekomen en uitgegane stukken 1931-1938
  - REGISTERS (KPT)., 191-192
    agenda van het materieel 1920-1922; index 1918-1924; brievenboek 1919-1922; ingekomen en uitgegane stukken 1918-1920; ingekomen en uitgegane stukken 1920-1923; agenda 1919-1920; ingekomen stukken materieel 1918-1919; ingekomen stukken materieel 1919-1922; agenda 1919; register 1917-1918
    - Bestanddeel 1, 191
    - Bestanddeel 2, 192
  - ingekomen stukken; ingekomen en uitgegane stukken; ingekomen en uitgegane stukken; REGISTERS (KPT)., 1928-1935; 193
  - REGISTERS (KPT)., 194
    administratieboek 1928; ingekomen en uitgegane stukken 1928-1929; brievenboek hoofd instructeur 1928; ingekomen en uitgegane stukken officier van wapening 1928-1930; kasboek 1928-1936; ingekomen en uitgegane stukken 1929-1933; aanschaffingen en herstel materiele artikelen 1929-1931
  - REGISTERS(KPT)., 195
    ingekomen en uitgegane stukken 1930-1932; ingekomen en uitgegane stukken 1952-1933; ingekomen en uitgegane stukken 1934-1936
  - REGISTERS (KPT)., 196
    ingekomen en uitgegane stukken 1957-1939; herstel vaartuigen pontonniers 1937-1938; ingekomen en uitgegane 1938; ingekomen en uitgegane 1939; ingekomen en uitgegane 1938; ingekomen en uitgegane 1937; brievenboek 1937-1938
  - SCHRIFTEN (KPT)., 197
    geheim brievenboek 3e cie.depot Pontonniers; index magazijn beheerder 1939; index magazijn beheerder 1935-1938; ingekomen stukken 1937; pontonbrug Purmerend verslag. orderboek 1930-1932; notaboekje 3e cie 1939; ingekomen stukken geheim archief 1896-1910; brievenboek 2e veerdienstgroep 1939; brievenboek veer 1 B 1938-l940; voorzieningen betr.oorlogsst. 1939-1940
  - KLAPPERS (KPT) op de brievenboeken., 1930-1940; 198
    9 stuks, alfabetisch
  - REGISTERS (KPT)., 199
    brievenboek 1e cie.pontonniers 1939 t/m augustus; ingekomen en uitgegane stukken 1937-1939-1939-1940; verzonden stukken 2e Schipbrug afdeling 1939; ingekomen en uitgegane, stukken 1939- 21 mei 1940; alfabetisch register 3e cie. torpedisten
  - REGISTERS (KPT)., 200
    ingekomen en uitgegane stukken 1938; brievenboek 1939; bedrijfsstoffenboek 1939-1940; ingekomen en uitgegane stukken 1938-1939; bedrijfsstoffen boek 1938-1939
  - Varende pontontrein 2e afdeling; Cdt.Pontonbrug Oyen; materieel nota's en correspondentie 1939-1940., 1959-1940; 201
  - REGISTERS (KPT)., 202
    ingekomen en uitgegane stukken 1939; ingekomen en uitgegane stukken tot 9.5.1940;Brievenboek administratie 3e Pontonafdeling 1940; Brievenboek Schipbrugtrein 1939; ingekomen en uitgegane stukken 1939; brievenboek Schipbrug afdeling ingekomen 1939
  - REGISTERS (KPT)., 203
    alphabetisch register 1e depot cie.Pontonniers; kasboek administratie bruggen depot 1918; ingekomen en uitgegane stukken bruggendepot detachement Merwede 1918; Kasboek materiele artikelen Schoolcie.;Korpsorders 1933.1936; Orderboek 1889-1897 Korps Pontonniers; ingekomen en uitgegane stukken 1932-1940
  - REGISTERS (KPT)., 204
    officier materieel, garnizoens en korpsorders 1937-1939; Mobilisatiebureau korps orders en nota's 1938-1939; orders 1939-1940; brievenboek G & R geheim 1924-1925; ingekomen en uitgegane stukken 1933 geheim; P. Register 1936-1938; Pers. register in en uitgegane stukken 1936-1939; P archief brug genietrowpen in en uitgegane stukken 1939-1940; P archief brug genietroepen in en uitgegane stukken geheim januari 1940 officier-mater
  - REGISTERS (P&T 'K)., 205